# 新旧金融准则情况下应收账款和应收票据终止确认损益如何列示？

提问人：于呈 时间：2020-01-07 17:49:13
陈老师，您好！新金融准则情况与原金融准则情况下，符合终止确认条件的应收账款保理业务及应收票据背书或贴现业务
其终止确认损益按下表列示方式是否正确，请指导，谢谢！
新旧准则 核算方式报表科目终止确认 方式计入损益 科目科目执行新金融准则以摊余成本计量的金融资产应收账款转让投资收益以摊余成本计量的金融资产应收票据背书*投资收益以公允价值计量且其变动计入其他综合收益的金融资产应收款项融资- - 应收账款转让财务费用以公允价值计量且其变动计入其他综合收益的金融资产应收款项融资- 应收票据背书*财务费用执行原金融准则以摊余成本计量的金融资产应收账款转让营业外支出以摊余成本计量的金融资产应收票据背书*财务费用

回答人：chenyiwei
基本可以这样理解。

提问人：心海拂清风 时间：2020-04-18 08:05:21
请教陈老师应收款项融资属于金融资产，终止确认计入投资收益还是财务费用更合适？谢谢。

回答人：chenyiwei
理论上似乎是投资收益，但若列入投资收益则较难理解。个人更倾向于财务费用。